【裁判字號】    95,易,639
【裁判日期】    950724
【裁判案由】    竊盜
【裁判全文】
臺灣板橋地方法院刑事判決               95年度易字第639號
公  訴  人  臺灣板橋地方法院檢察署檢察官
被      告  甲○○
上列被告因竊盜案件，經檢察官提起公訴（九十五年度偵字第五
四七五號），被告於準備程序認罪，本院以簡式審判程序判決如
下：
    主  文
甲○○攜帶兇器竊盜，累犯，處有期徒刑拾月。
    事  實
一、甲○○前於民國九十年間因違反槍砲彈藥刀械管制條例案件
    ，經本院於九十一年三月四日以九十年度訴字第一九五四號
    判處有期徒刑二年六月，併科罰金三萬元確定，其經入監執
    行後，業於九十二年十月十六日假釋出獄，同時交付保護管
    束，迄九十三年八月三十一日已保護管束期滿且未經撤銷，
    其前開刑期視為已執行完畢。詎猶不知悔改，竟意圖為自己
    不法之所有，於九十五年三月八日九時許，以其在臺北縣蘆
    洲市○○路五二０號張世修住處門前所撿拾、客觀上足以對
    他人生命、身體造成危險、可作為凶器使用之扳手一支，撬
    開該戶鐵窗後進入屋內（無故侵入住宅及毀損他人之物等罪
    未據告訴），竊取張世修所有之現金新臺幣七千一百四十元
    、信用卡九張等物，得手後即將該扳手棄於原地逕行逃逸。
    嗣經警於同日十五時五十五分許，在臺北縣三重市○○○路
    二四四巷口，因見甲○○行跡可疑而上前盤查，當場查獲扣
    得前揭竊得物品，經帶同甲○○返回前揭處所後，復扣得前
    揭扳手一支，因而查悉上情。
二、案經臺北縣政府警察局三重分局報請臺灣板橋地方法院檢察
    署檢察官偵查起訴。
    理  由
一、上開犯罪事實，迭據被告甲○○於警詢、偵訊及本院審理時
    坦承不諱，核與告訴人張世修之指訴相符，並有贓物認領保
    管單及照片二張附卷可稽，應足擔保其前揭自白之真實性。
    本件事證明確，被告犯行堪以認定。
二、本案被告行為後，刑法及其施行法業於九十五年七月一日修
    正施行，關於新舊法律變更之比較適用，原則上應就罪刑有
    關之共犯、未遂犯、想像競合犯、牽連犯、連續犯、結合犯
    ，以及累犯加重、自首減輕暨其他法定加減原因（如身分加
    減）與加減例等一切情形，綜其全部罪刑之結果而為比較（
    最高法院九十五年第八次會議關於中華民國刑法九十四年修
    正施行後之法律比較適用決議第一點第(四)小點參照），而此
    次修法與本案罪刑相關者，僅有刑法第四十七條，茲因修正
    後刑法第四十七條雖增定第二項，並將第一項修正為受徒刑
    之執行完畢，或一部之執行而赦免後，五年以內「故意」再
    犯有期徒刑以上之罪者，為累犯，然因被告本案犯行屬故意
    犯罪，無論依據修正前後之規定，均將成立累犯，亦即修正
    後之規定並未較有利於被告，故依刑法第二條第一項前段，
    應適用修正前刑法第四十七條之規定，合先敘明。
三、查被告持以撬開窗戶進入屋內行竊之扳手，乃鐵製質堅、重
    約一般機車大鎖、長約九十公分（本院法庭之證人席桌面寬
    度），業據被告於本院審理時供述明確，倘持以攻擊他人，
    將對他人之生命身體造成危險，顯屬兇器無訛。是核被告所
    為，係犯刑法第三百二十一條第一項第三款之攜帶兇器竊盜
    罪。次查被告前於九十年間因違反槍砲彈藥刀械管制條例案
    件，經本院於九十一年三月四日以九十年度訴字第一九五四
    號判處有期徒刑二年六月，併科罰金三萬元確定，其經入監
    執行後，業於九十二年十月十六日假釋出獄，同時交付保護
    管束，迄九十三年八月三十一日已保護管束期滿且未經撤銷
    ，其前開刑期視為已執行完畢，有臺灣高等法院被告前案紀
    錄表在卷可查，其受有期徒刑之執行完畢後五年內，再犯本
    案有期徒刑以上之罪，為累犯，應依修正前刑法第四十七條
    加重其刑。爰審酌被告犯罪之動機目的，竊取財物價值及數
    量，攜帶兇器竊盜之危險性，及犯後坦承犯行之態度等一切
    情狀，量處如主文所示之刑【新法第五十七條之規定，為法
    院就刑之裁量審認標準見解之明文化，非屬法律之變更，此
    有前揭最高法院九十五年五月二十三日第八次刑事庭會議決
    議第六點第(一)小點可資參照，自無新舊法比較之問題，應直
    接適用修正後之規定】。末查前揭扳手一支，雖係被告用以
    行竊所用之物，但因非其所有，且公訴人亦未請求沒收，爰
    不對之諭知沒收。
四、末按除被告所犯為死刑、無期徒刑、最輕本刑為三年以上有
    期徒刑之罪或高等法院管轄第一審案件者外，於前條第一項
    程序進行中，被告先就被訴事實為有罪之陳述時，審判長得
    告知被告簡式審判程序之旨，並聽取當事人、代理人、辯護
    人及輔佐人之意見後，裁定進行簡式審判程序，刑事訴訟法
    第二百七十三條之一第一項定有明文。查本件被告所犯加重
    竊盜罪之法定本刑為六月以上五年以下有期徒刑，並非最輕
    本刑三年以上有期徒刑之罪，且被告於九十五年七月十日準
    備程序進行中，復就被訴事實為有罪之陳述，經告知被告簡
    式審判程序之旨，被告及公訴人對於本件改依簡式審判程序
    審理亦均表示無意見，是本院合議庭即依前揭刑事訴訟法規
    定，裁定本件進行簡式審判程序，附此說明。
據上論結，應依刑事訴訟法第二百九十九條第一項前段、第二百
七十三條之一第一項，修正後刑法第二條第一項前段、刑法第三
百二十一條第一項第三款（未修正）、修正前刑法第四十七條，
判決如主文。
本案經檢察官王家春到庭執行職務。
中    華    民    國    95    年    7     月    24    日
                  刑事第八庭?法  官?楊明佳
上列正本證明與原本無異。
如不服本判決，應於判決送達後十日內向本院提出上訴狀（應附
繕本），上訴於臺灣高等法院。
                              書記官  黃炎煌
中    華    民    國    95    年    7     月    25    日
附錄法條：
刑法第三百二十一條
犯竊盜罪而有左列情形之一者，處六月以上、五年以下有期徒刑
：
一?於夜間侵入住宅或有人居住之建築物、船艦或隱匿其內而犯
??之者。
二  毀越門扇、牆垣或其他安全設備而犯之者。
三  攜帶兇器而犯之者。
四  結夥三人以上而犯之者。
五  乘火災、水災或其他災害之際而犯之者。
六  在車站或埠頭而犯之者。
前項之未遂犯罰之。


司法院資訊處製作；財團法人民間司法改革基金會備份。
